【裁判字號】    87,簡上,765
【裁判日期】    890731
【裁判案由】    給付票款
【裁判全文】
臺灣臺北地方法院民事判決  八十七年度簡上字第七六五號
    上  訴  人  丙○○
    訴訟代理人  賴芳玉律師
    上  訴  人  乙○○      住.
    被上訴人    甲○○      住台北市○○○路○段五十三巷七弄六號七樓
右當事人間給付票款事件，上訴人對於中華民國八十七年十月十四日本院台北簡易庭
八十七年度北簡字第六八四四號第一審判決提起上訴，本院判決如左：
    主    文
上訴駁回。
第二審訴訟費用由上訴人負擔。
    事    實
甲、上訴人方面：
（甲）上訴人丙○○部分：
壹、聲明：原判決廢棄。被上訴人在原審之訴駁回。如受不利判決，請准提供現金或
    等值之銀行可轉讓定期存單為擔保免為假執行。
貳、陳述：除與原審判決書所載者相同茲予引用外，補稱：
  一、按無對價或以不相當對價取得票據者，不得享有優於前手之權利，又執票人如
      屬惡意取得人者，前手間之原因關係抗辯，亦應受限制，票據法第十四條第二
      項、第十三條定有明文。故被上訴人究否為善意第三人？前手宋世鎮與乙○○
      、上訴人間有無債權債務關係為本件之爭點。謹將前開事證一一臚陳於后：
    (一)查宋世鎮為大榕股份有限公司（下稱大榕公司）之董事長、而甲○○為該公司
      之副總經理，且雙方為父子關係，此為雙方所不爭執之事實。
    (二)又大榕公司股東李昌熾委託沈齊民律師所發台北信維郵局第一四一號存證信函
      略以：丙○○、施邱錦（該公司之副董事長兼總經理）、宋世鎮及許陳洋子（
      該公司之監察人）等四人面交本人面額新台幣（下同）一千萬元整支票乙紙（
      即指乙○○之支票），詎屆期提示竟因印鑑不符而遭退票，且票主乙○○來函
      表示，與本人間無任何原因關係等語。
      乙○○曾以中正航站郵局第四十一號存證信函予丙○○、宋世鎮、施邱錦、許
      陳洋子，請返還伊前開票據等語。
      足證乙○○所言系爭票據為借票之性質，應為實在。
  二、查原審認定原告即被上訴人所提出銀行對帳單，原告即被上訴人自民國八十七
      年一月十二日起至五月二十一日止，帳內確有四百六十萬至六百九十萬元之餘
      額，而認原告即被上訴人確有借款二百七十五萬予宋世鎮之資力，原告即被上
      訴人為受償借款而受讓系爭支票，其取得即非無對價云云。
      惟經  鈞院向世華聯合商業銀行信義分行所調閱被上訴人前開甲支帳號發現被
      上訴人於八十七年一月十二日起至五月二十一日止，非旦未有如原審所認定有
      四百六十萬至六百九十萬元之存款餘額，反而負債四百六十萬至六百九十萬元
      。從而原告即被上訴人絕對未有資力借予大榕公司董事長宋世鎮。被上訴人稱
      宋世鎮將系爭支票償還伊借款云云，殊無足取。
  三、查被上訴人甲○○於原審及  鈞院主張八十七年一月十五日及八十七年二月二
      十七日宋世鎮向伊借貸一百七十四萬二千二百元及一百五十萬元，故宋世鎮為
      償還前開債務而將系爭支票交付予伊云云；惟經閱世華聯合商業銀行八十八年
      五月七日世義字第０四八號函檢附傳票影本發現，被上訴人甲○○之帳戶，多
      由大榕股份有限公司或宋世鎮使用，此稽諸八十七年七月十四日甲○○存入七
      百萬元，且在八十六年十二月二十七日宋世鎮曾自大榕股份有限公司提領四百
      萬元存入被上訴人帳戶內，故假設如被上訴人所陳：於八十七年一月十五日簽
      發乙紙一百七十四萬二千二百元之支票交給宋世鎮轉交予他人，自有可能為宋
      世鎮提領公司款項而轉交他人，而非宋世鎮向被上訴人所借貸款項，此部分事
      證訊問被上訴人自明。又假設被上訴人所陳：伊八十七年二月二十七日借貸乙
      紙一百五十萬元支票予宋世鎮云云，但自前開傳票發現，於前一日即八十七年
      二月二十六日宋世鎮曾存入一百五十萬元予被上訴人，足見被上訴人稱系爭支
      票係宋世鎮為償還伊之借款，殊屬無稽。益證被上訴人取得系爭支票應無相當
      對價。
  四、又查證人宋世鎮於  鈞院證稱：系爭支票是丙○○付給我股款，因為大榕公司
      有一股東周京退股：：：這張票是丙○○應給周京的，因為周京欠我錢，所以
      丙○○把這張票親自交給我還周京欠我的錢云云。
      惟查證人所言不實，蓋上訴人與周京間買賣股票，為八十六年十一月間，股價
      為三百七十五萬元，且已銀貨兩訖，此有收據及國稅局繳款書可稽，又該收據
      之印章與經濟部商業司法人登記事項卡印章相符，足見上訴人所言非虛，而系
      爭支票為八十七年五月七日，支票面額亦與繳款書所載股價不符，核與本案毫
      無關連！
  五、再者，宋世鎮於鈞院八十八年一月十七日證稱：系爭支票是丙○○付給我股款
      ，因為大榕公司有一股東周京退股，周京的股由許陳洋子、施邱錦、我、丙○○四人接受，每個人二百七十五萬元要付給周京，這張票是丙○○應給周京的
      ，因周京欠我錢，所以由丙○○把這張票親自交給我還周京欠我錢云云。然依
      據  鈞院檢察署八十七年度偵字第一七七六三號不起訴處分內載：大榕公司於
      領得系爭保險金後，先將之存入以股東周京之女錢葉子名義設於世華銀行信義
      分行之帳戶（八十六年七月二十九日存入新台幣九百六十二萬一千一百五十五
      元），嗣提領其中之四百三十六萬三千七百二十七元以員工張瑞新、李美鈴、
      陳詠清及股東宋雲翰名義，利用定存方式存入亞太商業銀行台北分行，另提領
      四十一萬三千三百七十四元存入宋雲瀚同銀行帳戶：：：以及歸還股東宋世鎮
      、施邱錦、許陳洋子與丙○○前基於公司業務之需，墊借公司之款項三百七十
      九萬二千八百九十四元（惟因宋世鎮等四人於斯時亦受讓大榕公司其餘股東周
      京：：：等四人之股權，故將款項之半數逕行支付周京等四人作為股款）等語
      ，此部分內容係由宋世鎮等所陳述，由此足見無論是否由丙○○支付予周京股
      款之事實或由被告於  鈞院檢察署所陳支付周京之股款係由公司應退還予丙○○之股款中逕行撥付周京，均非丙○○將應支付之股款即系爭支票轉付宋世鎮
      之情，宋世鎮所為證詞，顯為不實！
  六、末查，被上訴人援用乙○○於  鈞院八十九年度訴字第二三二號卷內調查局筆
      錄，主張系爭支票帳戶請領之支票全係丙○○使用，是乙○○所謂系爭支票係
      渠借予宋世鎮云云並不實在云云，然查有關本件乙○○支票由公司及其董事長
      使用，已如前述，此稽諸大榕公司股東李昌熾委託沈濟民律師所發台北信維郵
      局第一四一號存證信函自明，是以無論系爭支票究為乙○○或丙○○借票予宋
      世鎮，均無礙於上訴人主張宋世鎮向上訴人丙○○或乙○○借票，且同時交付
      被上訴人甲○○八十七年四月十五日簽發五十萬元，原號ＢＮ0000000
      號之支票乙紙，以作借系爭支票之部分款項並言明於系爭支票發票日前（同年
      五月一日）再給付上訴人二百二十五萬元，用以兌現所借系之票款，嗣被上訴
      人甲○○所簽發上述支票退票，亦未將二百二十五萬匯入乙○○之系爭支票帳
      戶。丙○○自無須支付人宋世鎮系爭票款之債務，而甲○○係無相當對價取得
      系爭支票，被上訴人訴請系爭票款，自屬無理。
參、證據：援用原審之立證方法。並提出台北信維郵局第一四一號、中正航站郵局第
    四十一號存證信函、八十七年十二月三十日本院準備程序筆錄、世華聯合商業銀
    行傳票、證交稅繳款書及收據、經濟部商業司法人登記事項卡及股東名冊各乙份
    、台灣台北地方法院檢察署八十七年偵字第一七六六三號不起訴處分書為證（上
    均影本）。聲請傳訊證人周京、聲請函調世華聯合商業銀行信義分行甲○○甲存
    支票帳號資料、及聲請第三人大榕股份有限公司提出該公司八十七年間商業帳冊
    。
（乙）上訴人乙○○部分：未於言詞辯期日到場，亦未提出書狀作何聲明或陳述。
乙、被上訴人方面：
壹、聲明：請求駁回上訴。
貳、陳述：除與原審判決書所載者相同茲予引用外，補稱：
  一、按「在票據上簽名者，依票上所載文義負責。二人以上共同簽名時，應連帶負
      責。」、「發票人、承兌人、背書人及其他票據債務人，對於執票人連帶負責
      。」票據法第五條、第九十六條分別定有明文。本件上訴人自認被上訴人所持
      有之系爭支票係由原審被告乙○○所簽發，且由上訴人背書，是依上開法條之
      規定，背書人即上訴人與發票人乙○○自應依票上所載文義，對於被上訴人連
      帶負責，至為灼然。
  二、又按「支票乃文義證券及無因證券，證券上之權利義務悉依證券上所載文句而
      決定其效力，從而支票上權利，依支票文義而發生，與其基礎之原因關係各自
      獨立，支票上權利之行使不以其原因關係存在為前提，故其原因關係不存在或
      無效時，執票人仍得依支票文義行使其權利。」、「票據行為，為不要因行為
      ，執票人不負證明關於給付之原因之責任，如票據債務人主張執票人取得票據
      出於惡意或詐欺時，則應由該債務人負舉證之責。」最高法院著有四十九年臺
      上字第三三四號、六十四年臺上字第一五四０號判例可資參照。本件上訴人丙○○自認系爭支票確由其背書，發票人乙○○亦自認系爭支票係其所簽發，惟
      發票人乙○○抗辯係借票與訴外人宋世鎮，與宋世鎮間無債權債務關係，上訴
      人並主張被上訴人取得系爭支票無對價及出於惡意云云，經查，系爭支票既屬
      真正，被上訴人為執票人，依前揭最高法院判例之意旨，票據關係與原因關係
      各自獨立，支票上權利之行使不以其原因關係存在為前提，執票人不負證明關
      於給付之原因之責任，蓋支票乃文義證券及無因證券，縱認原因關係不存在或
      無效，執票人乃得依支票文義行使其權利，上訴人主張被上訴人係無對價及出
      於惡意取得系爭支票，自應由上訴人負舉證之責任，其無從要求被上訴人證明
      取得系爭支票之原因關係是否存在，此為舉證責任配置原則之當然解釋。
  三、再按「票據債務人不得以自己與發票人或執票人前手間所存抗辯之事由對抗執
      票人。」票據法第十三條前段定有明文，被上訴人取得系爭支票，係訴外人宋
      世鎮為清償債務而交付與被上訴人之事實，業經原判決認定在案，發票人乙○○及背書人即上訴人均係票據債務人，渠等或辯稱借票與訴外人宋世鎮，或稱
      基於情誼而背書，而主張渠等與訴外人宋世鎮間並無債權債務關係云云，惟查
      訴外人宋世鎮係被上訴人之前手，訴外人宋世鎮與發票人乙○○、背書人丙○○間是否存有原因關係之抗辯，僅係發票人乙○○、背書人丙○○得否以此原
      因關係之事由對抗訴外人宋世鎮之問題，與執票人即被上訴人得否行使票據上
      之權利無涉，另上訴人主張被上訴人係出於惡意取得系爭支票，被上訴人否認
      之，因所謂惡意，係指明知或可得而知轉該票據之人，就該票據無權處分而仍
      予取得者而言，惟被上訴人自始即陳明，係訴外人宋世鎮為清償其向被上訴人
      所借之款項，而交付系爭支票與被上訴人，被上訴人對於訴外人宋世鎮是無權
      處分系爭支票，並不知情，原審被告游文雖未上訴，其於  鈞院審理時所呈書
      狀指稱訴外人宋世鎮向其借票，因宋世鎮係大榕公司負責人且有上訴人丙○○
      背書，其方同意借票，及上訴人丙○○於其答辯狀中亦指稱借票時宋世鎮係大
      榕公司負責人，惟渠等所稱與事實不符，八十七年一月間大榕公司之負責人由
      施邱錦改選為上訴人丙○○，並於八十七年一月二十日完成變更登記，原審被
      告即發票人乙○○自稱系爭支票係八十七年三月底，當時訴外人宋世鎮並非大
      榕公司負責人，發票人乙○○所稱借票與訴外人宋世鎮係因其為大榕公司負責
      人，顯屬虛偽，足證原審被告乙○○及上訴人丙○○所稱借票之行為，均係臨
      訟杜撰，殊不可採。
  四、上訴人丙○○又指稱證人宋世鎮到庭證稱：系爭支票是丙○○付給我股款，因
      為大榕公司有一股東周京退股：：：這張是丙○○應給周京的，因為周京借我
      錢，所以丙○○把這張票親自交給我還周京欠我的錢等語不實在，並提出收據
      及國稅局繳稅書為證云云，惟被上訴人否認上訴人所提出之收據為真正，而國
      稅局繳款書僅能證明上訴人丙○○有繳納稅款，無法證明上訴人丙○○確已交
      付股款與訴外人周京，實際上系爭支票係上訴人丙○○向原審被告乙○○所借
      ，上訴人丙○○交付系爭支票與訴外人宋世鎮時，因非其丙○○本人之支票，
      故請其於票背背書，而非原審被告乙○○及上訴人丙○○所稱訴外人宋世鎮向
      其借票云云。
  五、綜上所述，被上訴人起訴請求上訴人給付票款，自屬有據，為此狀請  鈞院鑒
      核，駁回上訴人之上訴。
參、證據：援用原審之立證方法。並提出大榕公司登記事項卡、法務部調查局台北市
    調查處八十七年八月二十七日乙○○筆錄（以上均影本）為證。並聲請訊問證人
    宋世鎮。
    理    由
一、程序方面：
（一）、按民事訴訟法第五十六條第一項第一款，所謂共同訴訟人中一人之行為，有
        利益於共同訴訟人或不利益於共同訴訟人，係指於行為當時就形式上觀之，
        有利或不利於共同訴訟人而言。非指經法院審理結果有利者其效力及於共同
        訴訟人，不利者其效力不及於共同訴訟人而言，故共同訴訟人中之一人，對
        於下級法院之判決聲明不服提起上訴，在上訴審法院未就其內容為審判之前
        ，難謂其提起上訴之行為對於他共同訴訟人不利，其效力應及於共同訴訟人
        全體，即應視其上訴為共同訴訟人全體所為（最高法院五二年度台上字第一
        九三○號判例參照）。查本件原審共同上訴人丙○○上訴，形式上有利於共
        同上訴人乙○○，揆諸首揭意旨，其效力應及於共同訴訟人全體，即應視其
        上訴為共同訴訟人丙○○、乙○○全體所為，合先敘明。
（二）、上訴人乙○○經合法通知，未於最後言詞辯論期日到場，核無民事訴訟法第
        三百八十六條各款所列情事，應依被上訴人聲請，由其一造辯論而為判決。
二、被上訴人起訴主張其執有上訴人乙○○所簽發，經上訴人丙○○背書之以華信商
    業銀行忠孝分行為付款人，票號Ａ0000000，發票日為民國八十七年五月
    一日，票面金額二百七十五萬元之支票一紙（以下簡稱系爭支票），詎遵期於同
    年五月七日向付款人為付款之提示竟遭退票之事實，業據其提出支票及退票理由
    單各一紙為證，且為上訴人所不爭執，堪信為真。上訴人則以︰系爭支票係訴外
    人即被上訴人之父宋世鎮於八十七年間向乙○○借票而簽發，借票時宋世鎮並交
    付票號ＢＮ0000000，發票日八十七年四月十五日，面額五十萬元，發票
    人為甲○○之支票一紙，以作為借票之部分款項，宋世鎮並言明於發票日即同年
    五月一日前再給付上訴人二百二十五萬元，用以兌現所借票據之票款，惟上開被
    上訴人所簽發之五十萬元支票並未兌現，宋世鎮亦未如期給付二百二十五萬元，
    乙○○為保權益乃申請變更印鑑，使系爭支票因印鑑不符而未兌現。是訴外人宋
    世鎮取得系爭支票實因借票而取得，其間並無實際債權債務之原因關係存在，而
    被上訴人亦無對價關係自其父宋世鎮取得系爭票據，自不得享有優於前手即宋世
    鎮之票據權利，即不得向上訴人主張任何票據權利。縱認被上訴人係有對價取得
    系爭支票，亦因被上訴人明知系爭支票係借票而來，卻仍自宋世鎮處取得系爭支
    票，被上訴人取得系爭支票當有惡意，上訴人自得以此對抗被上訴人；又上訴人
    持有前揭面額五十萬元支票而未兌現，亦得主張與本件系爭支票債權抵銷等語資
    為抗辯。
三、按支票乃文義證券及無因證券，支票上之權利義務，悉依票上所載文義定之，與
    其基礎之原因關係各自獨立，支票上權利之行使，不以其原因關係存在為前提，
    從而執票人執有具備形式上要件之票據者，推定其完全適法取得票據上之權利，
    其行使支票上權利時，就其基礎之原因關係確有效存在，並不負舉證責任，如票
    據債務人主張執票人係以無對價或不相當對價取得票據或惡意或重大過失取得票
    據時，應由該債務人負舉證之責。查本件被上訴人持有上訴人乙○○所簽發經丙○○背書之系爭支票一紙，遵期於同年五月七日提示遭退票乙節，已如前述，揆
    諸首揭意旨，自應由上訴人就票據法第十三條、第十四條抗辯事由存在負舉證責
    任。
四、按票據債務人不得自己與發票人或執票人之前手間所存抗辯之事由對抗執票人。
    但執票人取得票據出於惡意者，不在此限，票據法第十三條定有明文。又無對價
    或以不相當之對會取得票者，不得享有優於其前手之權利，同法第十四條第二項
    亦有規定。
（一）、上訴人主張系爭支票係訴外人即被上訴人之父宋世鎮於八十七年間向乙○○
        借票而簽發，借票時宋世鎮並交付票號ＢＮ0000000，發票日八十七
        年四月十五日，面額五十萬元，發票人為甲○○之支票一紙，以作為借票之
        部分款項，宋世鎮並言明於發票日即同年五月一日前再給付上訴人二百二十
        五萬元，用以兌現所借票據之票款，惟上開被上訴人所簽發之五十萬元支票
        並未兌現，宋世鎮亦未如期給付二百二十五萬元，乙○○為保權益乃申請變
        更印鑑，使系爭支票因印鑑不符而未兌現乙節，業據被上訴人否認，上訴人
        應就前揭抗辯事由存在負舉證責任。
    １、上訴人丙○○雖主張訴外人宋世鎮為大榕公司之董事長，使用乙○○之支票
        等語，經宋世鎮否認。經查系爭支票之發票日期為八十七年五月一日，提示
        日期為八十七年五月七日，而宋世鎮係於八十七年六月二十一日大榕公司股
        東臨時會改選始擔任大榕公司董事長乙節，有支票、退票理由單及上訴人於
        八十九年七月五日提出之台灣台北地方法院檢察署八十七年偵字第一七七六
        三號不起訴處分書為證，堪信為真實。參以乙○○亦稱系爭支票之帳戶供丙○○個人使用等語（詳後述），顯見上訴人丙○○之主張與事實不符。
    ２、被上訴人於八十九年六月十七日所提出之乙○○在法務部調查局台北市調查
        處之陳述，乙○○稱華信商業銀行忠孝分行00000000之八帳戶（即
        系爭支票之帳戶）係由丙○○個人使用（詳調查局台北市調查處八十七年八
        月二十七日筆錄）。益見上訴人主張係宋世鎮向乙○○借票乙節與事實不符
        。
    ３、上訴人又主張被上訴人之父宋世鎮於八十七年間向乙○○借票時宋世鎮並交
        付票號ＢＮ0000000，發票日八十七年四月十五日，金額五十萬元，
        發票人為甲○○之支票一紙，以作為借票之部分款項，宋世鎮並言明於發票
        日即同年五月一日前再給付上訴人二百二十五萬元，用以兌現所借票據之票
        款，惟上開被上訴人所簽發之五十萬元支票並未兌現，宋世鎮亦未如期給付
        二百二十五萬元，乙○○為保權益乃申請變更印鑑，使系爭支票因印鑑不符
        而未兌現云云，亦經證人宋世鎮否認。經查系爭支票提示退票日期為八十七
        年五月七日，而上訴人主張用以支付系爭支票票款之前揭票號ＢＮ0000
        000號支票則至其後之八十七年六月十五日始提示退票乙節，有支票及退
        票理由單可證，票號ＢＮ0000000支票之退票日期在系爭支票退票之
        後，顯見系爭支票不獲兌現與票號ＢＮ0000000支票退票無關，上訴
        人主張因票號ＢＮ0000000支票退票，為保護權益始使系爭支票不獲
        兌現云云，顯與事實不符。上訴人之陳述既與客觀證據不符，本院自難相信
        其主張為真實。上訴人主張宋世鎮借票云云，尚無可採。至於宋世鎮主張係
        丙○○應給付訴外人周京股款，周京欠宋世鎮錢，要丙○○將股款轉交宋世
        鎮乙節，雖亦為丙○○所否認，惟因此票據原因關係之存在非被上訴人之舉
        證責任，且上訴人所提出付股款予周京之收據之真正經被上訴人否認，上訴
        人並未進而舉證證明，繳稅憑據亦僅能證明繳稅事實存在，與股款如何給付
        無必然關係，本院自無從據此為有利於上訴人之認定。
（二）、上訴人又主張被上訴人明知宋世鎮借票，無對價取得票據等語，亦經被上訴
        人否認，自應由票據債務人即上訴人負舉證責任。上訴人雖以宋世鎮與被上
        訴人係父子關係，且共同經營大榕公司等為證，惟查：執票人是否惡意或無
        對價取得票據，係以取得票據時為準。查系爭支票票載發票日為八十七年五
        月一日，實際簽發日期八十七年三、四月間，退票日期八十七年五月七日，
        當時係由上訴人丙○○擔任大榕公司董事長並實際負責大榕公司經營（詳台
        灣台北地方法院檢察署八十七年偵字第一七七六三號不起訴處分書），則上
        訴人主張宋世鎮與被上訴人在發票時共同經營大榕公司云云，尚與事實不符
        ，縱然發票後共同經營大榕公司，亦與本件無關。又僅憑被上訴人與宋世鎮
        間之父子關係，亦難證明被上訴人係以惡意或無對價取得票據。參以大榕公
        司在八十七年六月間發生股權糾紛，宋世鎮取代丙○○成為大榕公司董事長
        ，在此之前，上訴人與宋世鎮及其他第三人（如周京、李昌熾）間亦有包括
        股款、保險金、票款等款項糾紛（詳卷附李昌熾、乙○○存證信函、不起訴
        處分書、乙○○台北市調查處筆錄），其情節複雜非第三人所得明白，是以
        ，上訴人主張被上訴人取得票據出於惡意，亦無可採。衡諸被上訴人主張宋
        世鎮因清償借款而交付系爭支票乙節，雖據上訴人否認，惟被上訴人就此並
        不負舉證責任。上訴人主張被上訴人之帳戶係由宋世鎮使用乙節，則經被上
        訴人否認，上訴人並未進而舉證證明，其主張尚無可採。是以上訴人主張被
        上訴人無對價取得票據亦無可採。再酌以上訴人主張主張宋世鎮借票乙節並
        不可採，已如前述，則縱然被上訴人無對價取得票據亦僅不得取得優於其前
        手之權利而已，被上訴人前手既非借票取得票據而得行使票據權利，被上訴
        人自亦得行使票據權利無疑。
五、綜上所述，本件被上訴人既執有具備形式上要件之系爭支票，即應推定其完全適
    法取得票據上權利，上訴人以票據法第十三條、第十四條事由抗辯而盡舉證責任
    ，上訴人之主張尚無可採。被上訴人自得依票據法律關係請求上訴人給付票款及
    自為付款提示日起按年利率百分六計算之利息。再按因連帶債務人中之一人為抵
    銷而債務消滅者，他債務人亦同免責任，民法第二百七十四條定有明文。本件上
    訴人乙○○於原審以其所執有票號ＢＮ0000000號支票之票據債權主張與
    系爭支票債務抵銷（民法第三百四十四條），於法核無不合。從而被上訴人本於
    系爭支票債權，請求上訴人連帶給付扣除已抵銷部分之五十萬元之餘額二百二十
    五萬元及自八十七年五月七日至清償日止，按週年利率百分之六計算之利息，為
    有理由，應予准許。又命清償票據上債務之判決，應依職權宣告假執行（民事訴
    訟法第三百八十九條第一項第四款）。是以，原審判決命上訴人連帶給付被上訴
    人新臺幣貳佰貳拾伍萬元及自民國八十七年五月七日起至清償日止按年息百分之
    六計算之利息，並依職權宣告假執行，及依上訴人之陳明為於假執行程序實施前
    ，得供擔保免為假執行之宣告，於法並無不合。上訴指摘原判決不當，求為廢棄
    改判為無理由，應予駁回。至於上訴人雖於上訴聲明陳稱如受不利判決，請准提
    供現金或等值之銀行可轉讓定期存單為擔保免為假執行等語，因原審已依上訴人
    之陳明為於假執行程序實施前，得供擔保免為假執行之宣告（民事訴訟法第五十
    六條第一項第一款前段規定共同訴訟人中一人之行為有利益於共同訴訟人者，其
    效力及於全體），本院自無再行宣告之必要。至於供擔保之方法，上訴人所提出
    「等值之銀行可轉讓定期存單」等語，究係何銀行之定期存單並不明確，本院尚
    難斟酌是否等值，自應由上訴人依民事訴訟法第一百零六條準用同法第一百零二
    條規定聲請法院裁定，附此敘明。
六、上訴人請求命大榕公司提出該公司八十七年間商業帳冊，以證明該公司常使用乙○○之帳戶。惟查：大榕公司係訴外第三人，該公司有否使用乙○○之帳戶，與
    本件無關；且系爭支票票載日期為八十七年五月一日，實際簽發日期更在該日之
    前，而宋世鎮係於其後之八十七年六月二十一日大榕公司股東臨時會始當選董事
    長，之前大榕公司有否向乙○○借票，亦與當時非擔任大榕公司董事長之宋世鎮
    無關，本件證據並無調查必要。本件事證已臻明確，兩造其餘主張陳述，於本判
    決結果不生影響，爰不一一贅述，併此敘明。
七、結論：本件上訴為無理由，依民事訴訟法第四百三十六條之一第三項、第四百六
    十三條第一項、第三百八十五條第一項前段、第四百四十九條第二項、第一項、
    第八十五條第二項判決如主文。
中      華      民      國     八十九    年      七      月    三十一    日
                            民事第五庭審判長法  官  邱新福
                                            法  官  歐陽漢菁
                                            法  官  賴泱樺
右為正本係照原本作成
如對本判決上訴，須於判決送達後二十日內向本院提出上訴狀，同時表明上訴理由；
如已於本判決宣示後送達前提起上訴者，應於判決送達後十日內補具上訴理由（均須
按他造當事人之人數附繕本）。」
中      華      民      國    八十八    年      八      月     三       日
                                              法院書記官  江婉容


司法院資訊處製作；財團法人民間司法改革基金會備份。
